【裁判字號】    92,上易,95
【裁判日期】    920814
【裁判案由】    竊盜
【裁判全文】
臺灣高等法院花蓮分院刑事判決                      九十二年度上易字第九五號
    上  訴  人  臺灣花蓮地方法院檢察署檢察官
    被      告  甲○○
右上訴人因被告竊盜案件，不服臺灣花蓮地方法院九十二年度易字第六二號中華民國
九十二年五月二十八日第一審判決（起訴案號：臺灣花蓮地方法院檢察署九十二年度
偵字第一二六二、一三二三、一三二四號；併辦案號：同署九十二年度偵字第一六一
六號）提起上訴，本院判決如左：
    主  文
原判決撤銷。
甲○○連續攜帶兇器竊盜，累犯，處有期徒刑壹年陸月，扣案之菜刀壹把沒收。
    事  實
一、甲○○曾犯竊盜、強盜、過失致死等罪，民國（下同）八十九年間，又犯竊盜罪
    ，經臺灣花蓮地方法院以八十九年度易字第二一○號判處有期徒刑一年確定，於
    九十年三月十五日執行完畢，竟仍不知悔改，復基於意圖為自己不法所有之概括
    犯意，連續於下列時、地，竊取他人財物：
（一）九十二年五月二日上午八時三十分許，甲○○行經花蓮縣吉安鄉○○○街一○
      五巷二號丁○○住處時，見該處大門未關，屋內無人，即侵入丁○○住宅（無
      故侵入住宅部分未據告訴），以丁○○插在機車上之鑰匙，竊取丁○○所有停
      放於屋內之車號ＵＵＤ─一九○號機車，得手後供己騎用。嗣於機車內之汽油
      耗盡時，將該車棄置在花蓮市○○路、軒轅路交叉路口旁之騎樓下。
（二）九十二年五月四日凌晨二時三十分許，甲○○在花蓮縣吉安鄉○○村○○路一
      九二號福境宮前，見戊○○所有之車號Ｕ八─一七四九號自用小貨車停放路邊
      ，車門未鎖，小貨車鑰匙亦未取下，即以該把鑰匙竊取該車及車內現金新台幣
      一百三十元。嗣於同日上午七時許，甲○○駕駛上揭竊得之自用小貨車行經花
      蓮縣秀林鄉水源村麗園茶園前產業道路時，為警攔檢而當場查獲。其後甲○○
      並帶同警方前往中山路、軒轅路口尋獲上揭車號ＵＵＤ─一九○號機車。
（三）九十二年五月六日凌晨五時四十分許，甲○○在花蓮縣吉安鄉○○村○○○街
      北昌市場第三攤位，持其所有客觀上對人之生命、身體具有危險性，足供兇器
      使用之菜刀一把，將丙○○所有擺放在攤位上之豬肉屠體後腿部位切割下來，
      而竊取豬腿二支，得手後將豬腿放在紙箱內，正欲離去之際，適為丙○○發現
      報警處理而查獲上情。
（四）九十二年五月七日下午二時二十分許，甲○○在花蓮縣秀林鄉○○村○○路二
      九之一號前，竊取己○○所有之Ｕ九─二四九一號自小貨車。
（五）九十二年五月九日凌晨四時許，甲○○在花蓮縣吉安鄉○○路○段四六之二號
      前，見劉金德所有之車號Ｌ三─四八六○號自用小貨車停放路邊，車門未鎖，
      小貨車鑰匙亦未取下，即以該把鑰匙竊取該車，得手後供己使用。
（六）九十二年五月九日上午六時三十分許，甲○○在花蓮縣吉安鄉○○村○○路一
      一○號，翻越圍牆，侵入乙○○所經營之明雄鋼鐵有限公司附連圍繞之土地內
      （無故侵入部分未據告訴），進入倉庫，見乙○○所有之車號ＪＺ─八八八六
      號自用小客車車門未鎖，鑰匙亦未取下，即以該把鑰匙竊取該車，得手後，將
      車駛離倉庫，尚未駛出公司圍牆大門，即為乙○○察覺並出聲喝止，甲○○見
      狀迅即棄車翻牆，駕駛前揭所竊之車號Ｌ三─四八六○號自用小貨車往吉安鄉
      南華村方向逃逸，同日上午八時三十分許，始被乙○○會同警員逮捕。
二、案經花蓮縣警察局吉安分局報請台灣花蓮地方法院檢察署檢察官偵查起訴及移送
併辦。
    理  由
一、右揭事實，業據被告甲○○坦承不諱，核與證人即被害人丁○○、戊○○、己○○、丙○○、劉金德、乙○○指述之情節相符，復有卷附之贓證物品認領保管收
    據五紙及扣案之菜刀一把可資佐證。本案事證明確，被告犯行洵堪認定。
二、核被告所為，係犯刑法第三百二十條第一項之普通竊盜罪、同法第三百二十一條
    第一項第三款攜帶兇器加重竊盜罪、同法第三百二十一條第一項第二款踰越牆垣
    加重竊盜罪。被告先後多次竊盜犯行，時間緊接，犯罪構成要件相同，顯係基於
    概括犯意所為，應依連續犯規定以一罪，而依攜帶菜刀，對人民生命、身體危險
    性相對較高，情節較重之刑法第三百二十一條第一項第三款之加重竊盜罪論處，
    並依法加重其刑。又被告有如事實欄所載之犯罪科刑及執行情形，此有台灣花蓮
    地方法院檢察署刑案資料查註紀錄表一份在卷可參，其受有期徒刑執行完畢後，
    五年以內再犯有期徒刑以上之本罪，為累犯，應依法遞加重其刑。又檢察官移送
    併辦被告竊取己○○所有之Ｕ九─二四九一號自小貨車部分，雖未經起訴，惟此
    部分與起訴部分之事實，有連續犯之關係，屬裁判上一罪，為起訴效力所及，本
    院自得併予審判。原審對被告論罪科刑，固非無見。惟就併辦部分之事實，未及
    審判，仍有未合。檢察官上訴執此指摘原判決不當，為有理由，應予撤銷改判。
    爰審酌被告素行不佳，年輕力壯，卻不思正途，反而好逸惡勞，一再竊取他人財
    物，惡性非輕，及其犯罪後坦承犯行，態度尚稱良好等一切情狀，量處如主文所
    示之刑。至扣案之菜刀一把，係被告所有且供行竊所用之物，業據其供述明確，
    併予宣告沒收。
據上論斷，應依刑事訴訟法第三百六十九條第一項前段、第三百六十四條、第二百九
十九條第一項前段，刑法第五十六條、第三百二十一條第一項第三款、第四十七條、
第三十八條第一項第二款，判決如主文。
本案經檢察官翟光軍到庭執行職務。
中      華      民      國      九十二      年    八      月    十四    日
                                  審判長法官  林  慶  煙
                                        法官  林  德  盛
                                        法官  張  健  河
右為正本證明與原本無異。
本件不得上訴。
                                      書記官  陳  萬  山
中      華      民      國      九十二      年    八      月    十四日
附錄    本判決論罪科刑法條：
中華民國刑法第三百二十一條
犯竊盜罪而有左列情形之一者，處六月以上、五年以下有期徒刑：
一  於夜間侵入住宅或有人居住之建築物、船艦或隱匿其內而犯之者。
二  毀越門扇、牆垣或其他安全設備而犯之者。
三  攜帶兇器而犯之者。
四  結夥三人以上而犯之者。
五  乘火災、水災或其他災害之際而犯之者。
六  在車站或埠頭而犯之者。
前項之未遂犯罰之。


司法院資訊處製作；財團法人民間司法改革基金會備份。
